【裁判字號】    97,抗,564
【裁判日期】    970424
【裁判案由】    假扣押
【裁判全文】
臺灣高等法院民事裁定                   97年度抗字第564號
抗  告  人   甲○○
上列抗告人因與國泰世華商業銀行股份有限公司間假扣押事件，
對於中華民國96年12月27日臺灣臺北地方法院96年度裁全字第
15467號裁定提起抗告，本院裁定如下：
    主  文
抗告駁回。
抗告訴訟費用由抗告人負擔。
    理  由
一、按債權人就金錢請求或得易為金錢請求之請求，欲保全強制
    執行者，得聲請假扣押。假扣押非有日後不能強制執行或甚
    難執行之虞者，不得為之。請求及假扣押之原因應釋明之。
    前項釋明如有不足，而債權人陳明願供擔保或法院認為適當
    者，法院得定相當之擔保，命供擔保後為假扣押。民事訴訟
    法第522條第1項、第523條第1項及第526條第1項、第２項分
    別定有明文。依上開規定可知，債權人聲請假扣押，應就其
    請求及假扣押之原因加以釋明。該項釋明如有不足，而債權
    人陳明願供擔保或法院認為適當者，法院得定相當之擔保，
    命供擔保後為假扣押。
二、本件相對人國泰世華商業銀行股份有限公司於原法院聲請意
    旨略以：抗告人向伊申請信用卡，並約定應於繳款截止日前
    向伊清償，惟至民國96年12月9日止，尚有新臺幣（下同）3
     14,725元信用卡帳款（以下稱系爭帳款）未清 。查相對人
    已有脫產之意，伊之債權有日後不能執行或甚難執行之虞，
    願供擔保以補釋明不足，爰依法聲請假扣押等情。並提出信
    用卡消費帳款債權明細表、信用卡申請書及約定條款等件為
    證，應認對假扣押之請求已經釋明。又相對人復於本院陳稱
    ，抗告人積欠多家銀行債務，系爭帳款迭經催討，迄未清償
    ，且抗告人之財產業經其他債權人遠東國際商業銀行股份有
    限公司聲請原法院以96年度執全字第3241號假扣押執行查封
    中，有假扣押之必要，並提出財團法人金融聯合徵信中心查
    詢表、土地及建物謄本為證（見本院卷第35-42頁）， 據以
    釋明日後對抗告人之財產甚難強制執行之虞，其釋明雖有不
    足，惟抗告人既陳明願供擔保以補釋明不足，揆諸首揭說明
    ，應予准許。是原法院命供擔保後准相對人所請，尚無不合
    。
三、抗告意旨雖以：相對人所提之證據有誤，伊與抗告人之借貸
    關係尚由原法院新店簡易庭審理中云云，乃應待本案解決之
    問題，其據以指摘原裁定不當，聲明廢棄，不能認為有理由
    ，應駁回其抗告。
四、據上論結，本件抗告為無理由，爰裁定如主文。
中    華    民    國    97    年    4     月    24    日
                    民事第十一庭
                        審判長法  官  鄭雅萍
                              法  官  徐福晉
                              法  官  詹文馨
正本係照原本作成。
不得再抗告。
中    華    民    國    97    年    4     月    28    日
                              書記官  周淑靜


司法院資訊處製作；財團法人民間司法改革基金會備份。
